Inventaris van het archief van R.W.H.D. Köster [levensjaren 1883-1935], (17e eeuw) 1903-1936
Nationaal Archief, Den Haag
Collectie 173 Köster
Köster
1728-1936
merendeel 1903-1936
C25082
0.10 meter; 27 inventarisnummers.
Normale geschreven, getypte en gedrukte documenten, geen bijzondere handschriften.
Nationaal Archief, Den Haag
Köster, Roland Wilhelm Helmut Diedrich (1883-1935)
Köster-Dyserinck, A.M. (1858-1943)
Köster, Wilhelm A.H. (1854-1902)
Het archief van gezant en ambassadeur R.W.H.D. Köster (geb. 1833) bevat voornamelijk stukken van persoonlijke aard betreffende de familie Köster en de stad Mülheim am Rhein: rijbewijzen, akten van aanstelling, foto's van familieleden en gebouwen in Mülheim, gedrukte privileges en genealogische aantekeningen.
Archiefvorming
Geschiedenis van de archiefvormer
Roland Wilhelm Helmut Diedrich Köster werd op 1 juni 1883 te Mannheim geboren als zoon van Wilhelm August Hyppolyt Köster (1854-1902), een Duitse bankier en een Nederlandse moeder, Anthonia Maria Dyserinck (1858-1943). Hij stamde uit een uit Mühlheim am Rhein afkomstig geslacht.
Na zijn diensttijd bij het Rheinische Husaren Regiment no 9, van oktober 1902 tot september 1903, studeerde hij rechten te Heidelberg. Nadat hij in 1912 de titel "gerichtsassessor" behaald had, was hij enige tijd als volontair werkzaam bij het gezantschap van het Groothertogdom Baden in Berlijn. Daarna bekleedde hij verschillende functies bij Duitse gezantschappen in het buitenland, namelijk tot 1919 in Den Haag, 1920-1922 te Brussel, 1922-1929 (?) te Praag, 1929-1932 te Oslo en vanaf 1932 te Parijs (ambassadeur).
Hij was gehuwd met barones Theodora von Liebieg (1902-1984). Zij hertrouwde na de dood van Roland Köster met Ernst Köstering. Roland en Theodora kregen samen twee kinderen, Johan (geb. 1926, in 1947geadopteerd door echtpaar Von Bulow) en Josef (geb. en gest. 1928). Roland Köster overleed na een ziekbed op 31 december 1935 te Parijs.
Geschiedenis van het archiefbeheer
De verwerving van het archief
De rechtstitel is (nog) onbekend.
2.21
Aanwijzingen voor de gebruiker
Openbaarheidsbeperkingen
Volledig openbaar.
Materiële beperkingen
Aanvraaginstructie
Openbare archiefstukken kunnen online worden aangevraagd en gereserveerd. U kunt dit ook via de terminals in de studiezaal van het Nationaal Archief doen. Om te kunnen reserveren dient u de volgende stappen te volgen:
U maakt een profiel aan op www.gahetna.nl, en logt vervolgens in
Via de archiefinventaris (alleen de beschrijvingen met rode nummers) selecteert u het gewenste archiefstuk door op de knop 'Reserveren' te klikken
In het volgende scherm geeft u aan op welke dag u het archiefstuk wilt inzien
Indien u zich bevindt in de studiezaal en een tafelnummer heeft ontvangen kunt u dit nummer vermelden. Als u geen tafelnummer heeft kunt u tafelnummer 777 laten staan
Vervolgens bevestigt u uw reservering door deze te versturen.
Verwant materiaal
Beschikbaarheid van kopieën
Beschrijving van de series en archiefbestanddelen
- Henriette Köster geboren Le Maire, I.
  - Brieven van Carl Heinrich Wilhelm (Wilhelm) Köster aan zijn moeder, Henriette Köster geboren Le Maire, met transcripties van Roland Köster., 1835-1848 en z.d.; (eerste helft 20e eeuw); 1; 1 omslag
- Wilhelm A.H.Köster. (1854-1902), II.
  - Brief van W.A.H.Köster aan de burgemeester van de stad Camen over aan zijner voorouders; met antwoord van de Burgemeester., 1901; 2; 1 stuk
- Roland W.H.D. Köster en A. Köster-Dyserinck, III.
  - Persoonlijke stukken., A.
    - Stukken betreffende zijn militaire diensttijd., 1903-1913; 3; 1 omslag
    - Akten van toelating als "rechtspraktikant" (volontair in de rechten) en "gerichtsassessor" (toegevoegd rechter) door en van aanstelling als ambtenaar bij het "Ministerium der Justiz, der Kultus und Unterrichts" van het Groothertogdom Baden., 1908, 1912; 4; 1 omslag
    - Rijbewijzen., 1910,1931, 1934; 5; 1 omslag
    - Vliegbrevet als ballonvaarder, afgegeven door de Mannheimer Vereniging voor Luchtvaart "Zähringen"., 1910; 6; 1 stuk
    - Akten van aanstelling In en andere stukken betreffende verschillende diplomatieke functies in dienst van het Groothertogdom Baden en van het Duitse Rijk., 1912-1932; 7; 1 omslag
    - Brief van zijn oom H. (?) Köster betreffende de verdeling van de nalatenschap van zijn grootmoeder, Henriette Köster-Davidis; met lijstje van de goederen toebedeeld aan de familie Köster-Dyserinck., 1919; 8; 1 omslag
    - "Vandaag", Vlaamse halfmaandelijkse kroniek, nr. 15. 15 September 1929, met opdracht van Cyriel Buysse aan zijn nichtje Dori., 9; 1 katern
    - Diploma, waarbij hem het grootkruis van de Koninklijke Noorse St.Olavs Orde wordt toegekend., 1931; 10; 1 stuk
    - Bladzijde uit het tijdschrift "The Queen". Met een artikel over golf., d.d. 9 mei 1934; 11; 1 stuk
    - Naamkaartje met babyfoto van mevrouw A. Köster-Dyserinck., 1934; 12; 1 stuk
    - Lidmaatschapskaart van de "Touring Club de France"., 1936; 13; 1 stuk
  - Stukken betreffende de familie Köster en de stad Mühlheim, verzameld door Roland Köster., B.
    - Kaart van de geplande uitbreiding van de stad Mühlheim am Rhein uit "Theatrum.....", anoniem, Gedrukt., (17e eeuw); 14; 1 stuk
    - Privilege van de keurvorst Karel Philip, paltsgraaf aan De Rijn, voor de kooplieden en marskramers in de stad Mannheim, Gedrukt., 1728; 15; 1 stuk
    - Foto's van Willem jr., Wanda en Roland Köster en van andere personen, verwant aan het echtpaar Köster-Dyserinck., 1866-(begin 20e eeuw); 16; 1 omslag
    - Geen omschrijving., 17
    - Fotocopieën van portretten van het echtpaar Hendrik Haentjens en Ida Cornelia de Haen, in het bezit van W. van Hees te Köln-Mühlheim., 1929; 18; 1 omslag
    - Aantekening betreffende een proces van de keurvorst van de Palts en de kooplieden van de vrijheid Mühlheim tegen het stadsbestuur van Keulen., (eerste helft 20e eeuw); 19; 1 stuk
    - Prentbriefkaart van de grafsteen van Catharina Elisabeth Köster, geboren Köster (1700-1739); met wapen., (eerste helft 20e eeuw); 20; 1 stuk
    - Aantekeningen en uittreksels uit het archief der stad Mühlheim am Rhein over de jaren 1714-1825 betreffende Laden van het geslacht Köster, in duplo., (eerste helft 20e eeuw); 21; 1 omslag
    - Fotospieën van portretten van Samuel de Baay en Maria Anna de Baay geboren Köster., (eerste helft 20e eeuw); 22; 1 omslag
    - Fotostaten van twee bladzijden uit een register van de stad Frankfurt am Main betreffende het verlenen van burgerrecht aan de koopman Daniël Köster d.d. 1805 en van een aanplakbiljet voor de beurs van Frankfurt betreffende de oprichting van de handelsfirma Wilhelm, d.d. 1805., (eerste helft 20e eeuw); 23; 1 omslag
    - Foto's van de grafzerk van het echtpaar Wilhelm Köster en Henriette Köster geboren Davidis en hun nakomelingen., (eerste helft 20e eeuw); 24; 1 stuk
    - Kranteknipsel over de restauratie van het Ermelerhaus te Berlijn., (eerste helft 20e eeuw); 25; 1 stuk
    - Foto's van "Der Goldne Wagen" en andere gebouwen te Mühlheim am Rhein., (eerste helft 20e eeuw); 26; 1 omslag
    - Aantekeningen betreffende de betekenis van heraldische afbeeldingen en verdelingen, (Nederlands)., (eerste helft 20e eeuw); 27; 1 stuk